臺灣板橋地方法院刑事判決　　　　　　　　　　　　九十三年度訴字第一二四五號
　　聲　請　人　臺灣板橋地方法院檢察署檢察官
　　被　　　告　甲○○
右列被告因偽造文書案件，經檢察官聲請簡易判決處刑（九十二年度偵字第一六一０
六號），本院認為不宜以簡易判決處刑，適用通常程序判決如左：
    主  文
甲○○違反不得使大陸地區人民非法進入臺灣地區之規定，處有期徒刑陸月，如易科
罰金，以佰元折算壹日，緩刑年。
    事?實
一、甲○○明知大陸地區人民非經主管機關許可，不得進入臺灣地區，於民國九十二
    年間為使大陸地區人民張再云得以來台，先由張再云於九十二年一月七日到湖南
    省邵陽市公證處辦理張再云為甲○○孫女之不實公證書，再寄交甲○○，由甲○
    ○於同年一月十五日出具「大陸地區人民進入臺灣地區保證書」，表明張再云為
    其孫女，願負擔被保人張再云進入臺灣地區之保證責任，並持上開保證書前往臺
    北縣政府警察局永和分局秀朗派出所辦理對保，經該派出所員警周炎章在「對保
    或證明機關（構）簽意見欄」加蓋派出所圓戳章後，甲○○持其前開保證書連同
    大陸地區人民進入臺灣地區旅行證申請書，以張再云申請探親名義，向內政部警
    政署入出境管理局（以下簡稱入出境管理局）申請張再云入境，入出境管理局經
    審核後發給中華民國臺灣地區旅行證給張再云，張再云於九十二年一月三十一日
    （聲請簡易判決處刑書誤載為九十二年三月七日）持上開旅行證搭機至中正國際
    機場，非法入境臺灣地區，與陳皎永結婚，並於同年三月七日離境，嗣後為警發
    現甲○○與張再云並無親屬關係而查獲。
二、案經臺北縣政府警察局永和分局移送臺灣板橋地方法院檢察署聲請簡易判決處刑
    ，本院認為不宜以簡易判決處刑，適用通常程序審判。
    理?由
一、訊據被告甲○○矢口否認上開犯行，辯稱伊與張再云並非祖孫關係，但伊沒有在
    「大陸地區人民進入臺灣地區保證書」上簽名，是謝容拿伊的印章去辦理，伊沒
    有去派出所對保，都是謝容一個人處理的云云。經查，大陸地區人民張再云以與
    被告為祖孫關係，向入出境管理局申請以探親名義入境臺灣地區，而入出境管理
    局經審核後發給中華民國臺灣地區旅行證予張再云，張再云於九十二年一月三十
    一日從中正國際機場入境臺灣地區，並於同年三月七日出境，此有張再云之大陸
    地區人民在臺灣地區定居（居留）申請書、大陸地區人民進入臺灣地區旅行證申
    請書、入出境管理局九十三年七月十九日境信伶字第○九三一○九一二七○號函
    附之張再云出入境資料在卷可按。再查，被告與張再云之間並非祖孫關係，此據
    被告於偵查及本院審理中供明在卷。第按大陸地區人民申請入境臺灣地區，除應
    具備旅行證申請書、相關身分文件證明、尚須應具備保證書，且應尋覓配偶或直
    系血親或有能力之三親等內親屬等人擔任保證人，且保證人之保證書應送保證人
    法第十三條、第十五條規定自明。而被告持上開「大陸地區人民進入臺灣地區保
    證書」及戶口名簿，於九十二年一月十五日前往臺北縣政府警察局永和分局秀朗
    派出所親自辦理對保，並向員警周炎章表示張再云為伊之孫女，願擔保張再云進
    入臺灣地區之保證責任，當時謝容雖有陪同被告到現場，但沒有靠近被告，經員
    警周炎章在「對保或證明機關（構）簽意見欄」加蓋派出所圓戳章等情，業據承
    辦員警周炎章於偵查中結證屬實，參以員警周炎章與被告並無怨隙，焉可能設詞
    羅織罪名誣陷被告。是證人周炎章已於檢察官訊問時當庭確認對保之人確為被告
    而非謝容，因而被告辯稱並未辦理對保，均係謝容一手安排等情，與事實不符，
    顯係推卸之詞，不足採信。被告明知大陸地區人民張再云非其孫女，竟出具載有
    不實身分關係之「大陸地區人民進入臺灣地區保證書」，使張再云非法入境臺灣
    地區，其犯行堪予認定，應依法論科。
二、被告甲○○以載有不實身分關係之「大陸地區人民進入臺灣地區保證書」，使大
    陸地區人民非法進入臺灣地區，係違反臺灣地區與大陸地區人民關係條例第十五
    條第一項規定，應依同條例第七十九條第一項規定論處（原聲請簡易判決處刑書
    認為係犯刑法第二百十六條、第二百十條之罪，蒞庭檢察官更正為臺灣地區與大
    陸地區人民關係條例第七十九條之罪）。被告行為後，該條例第七十九條於九十
    二年十月二十九日修正公布，於九十三年三月一日施行，法定刑由「五年以下有
    期徒刑、拘役或科或併科新臺幣五十萬元以下罰金。」修正為「一年以上七年以
    下有期徒刑，得併科新臺幣一百萬元以下罰金。」，經比較結果，行為時之法律
    對被告較為有利，依刑法第二條第一項但書規定，應適用修正前臺灣地區與大陸
    地區人民關係條例第七十九條第一項之規定。又被告行為時，已滿八十歲，應依
    刑法第十八條第三項規定減輕其刑。爰審酌被告素行良好、犯罪手段、所生危害
    、犯罪後仍否認犯行等一切情狀，量處如主文所示之刑，並諭知易科罰金之折算
    標準。又被告前未曾受有期徒刑以上刑之宣告，有臺灣高等法院被告全國前案紀
    錄表附卷為憑，因一時失慮，偶罹刑典，且其年歲已大，經此刑之宣告後，應知
    警惕而無再犯之虞，本院因認暫不執行其刑為當，予以宣告緩刑三年，用啟自新
    。
據上論斷，應依刑事訴訟法第四百五十二條、第二百九十九條第一項前段，修正前臺
灣地區與大陸地區人民關係條例第七十九條第一項，刑法第十一條前段、第二條第一
項但書、第十八條第三項、第四十一條第一項前段、第七十四條第一款，罰金罰鍰提
高標準條例第二條，判決如主文。
本案經檢察官鄧媛到庭執行職務。
中　　　華　　　民　　　國　　九十三　　年　　 十一 　　月　　 十六 　　日
                              臺灣板橋地方法院刑事第六庭
                                  審判長法  官 王敏慧
                                  ???法?官 張江澤
                                  ???法?官 絲鈺雲
右正本證明與原本無異
如不服本判決應於送達後十日內向本院提出上訴狀
                                        書記官 許清秋
中　　　華　　　民　　　國　　九十三　　年　　 十一 　　月　　 二十三   日
附錄本案論罪科刑法條全文：
臺灣地區與大陸地區人民關係條例第七十九條
違反第十五條第一款規定者，處五年以下有期徒刑、拘役或科或併科新臺幣五十萬元
以下罰金。
前項之未遂犯罰之。
